【裁判字號】    97,訴,789
【裁判日期】    971022
【裁判案由】    違反毒品危害防制條例
【裁判全文】
臺灣新竹地方法院刑事判決               97年度訴字第789號
公  訴  人  臺灣新竹地方法院檢察署檢察官
被      告  甲○○
                    （另案在臺灣新竹監獄執行中）
上列被告因違反毒品危害防制條例案件，經檢察官提起公訴（97
年度毒偵字第1215號），經本院合議庭裁定依簡式審判程序判決
如下：
    主  文
甲○○施用第一級毒品，累犯，處有期徒刑玖月。
    事  實
一、甲○○前曾於民國94年間，因違反毒品危害防制條例案件，
    經本院於95年1 月24日以95年度訴字第19號判處有期徒刑8
    月，於95年3 月2 日確定，並於96年1 月17日縮刑期滿執行
    完畢。
二、甲○○前曾於91年間因施用毒品案件，經臺灣新竹地方法院
    檢察署檢察官聲請，而經本院於91年5 月6 日以91年度毒聲
    字第339 號裁定送勒戒處所觀察、勒戒，旋因觀察、勒戒後
    ，因認有繼續施用毒品傾向，經臺灣新竹地方法院檢察署檢
    察官聲請，而經本院於92年3 月12日以92年度毒聲字第179
    號裁定令入戒治處所施以強制戒治，於93年2 月15日強制戒
    治期滿，並經臺灣新竹地方法院檢察署檢察官於93年7 月8
    日以93年度戒毒偵字第28號為不起訴處分確定。其又於94年
    間，因施用毒品案件，經臺灣新竹地方法院檢察署檢察官聲
    請簡易判決處刑，經本院改依適用通常訴訟程序審理，而於
    95年1 月24日以95年度訴字第19號判處有期徒刑8 月，於95
    年3 月2 日確定。又於96年7 月間，因施用毒品案件，經臺
    灣桃園地方法院檢察署檢察官起訴，而經臺灣桃園地方法院
    於96年11月23日以96年度審訴字第810 號判處有期徒刑8 月
    ，於96年12月24日確定。其又於96年11月間，因施用毒品案
    件，經臺灣新竹地方法院檢察署檢察官起訴，而經本院於96
    年12月31日以96年度訴字第838 號判處有期徒刑9 月確定。
三、甲○○猶不知悔改，於前揭強制戒治處分執行完畢5 年內，
    基於施用第一級毒品海洛因之犯意，於97年5 月4 日16時8
    分往前回溯96小時內某時許，在其位於新竹縣竹東鎮○○里
    ○○鄰○○路3 號之住處，以將第一級毒品海洛因摻水置入注
    射針筒施打於皮膚方式，施用第一級毒品海洛因。嗣於97年
    5 月4 日16時許，經警徵得甲○○同意後，於同日16時8 分
    許採集尿液，並經警將其親採封緘之尿液送驗結果呈嗎啡陽
    性反應及可待因陽性反應，因而循線查悉上情。
四、案經新竹縣政府警察局竹東分局報請臺灣新竹地方法院檢察
    署檢察官偵查起訴。
    理  由
一、本件被告甲○○所犯為毒品危害防制條例第10條第1 項之施
    用第一級毒品罪，非死刑、無期徒刑、最輕本刑為三年以上
    有期徒刑之罪，或高等法院管轄第一審之案件，被告於本院
    準備程序進行中，就被訴事實為有罪之陳述，經本院合議庭
    認合於新修正刑事訴訟法第273 條之1 第1 項之規定，裁定
    進行簡式審判程序，合先敘明。
二、訊據被告甲○○對於上揭時地以如事實欄所示方法，施用第
    一級毒品海洛因等情坦承不諱，並有新竹縣政府警察局竹東
    分局偵查報告1 份在卷足稽，而經警將被告親採封緘之尿液
    送驗結果，確呈嗎啡陽性反應及可待因陽性反應等情，有毒
    品犯罪嫌疑人尿液採驗作業管制紀錄及詮昕科技股份有限公
    司於97年5 月26日所出具之濫用藥物尿液檢驗報告各1 份附
    卷足憑，足見被告所為前開自白，確與事實相符而堪採信。
三、再者，被告前曾於91年間因施用毒品案件，經臺灣新竹地方
    法院檢察署檢察官聲請，而經本院於91年5 月6 日以91年度
    毒聲字第339 號裁定送勒戒處所觀察、勒戒，旋因觀察、勒
    戒後，因認有繼續施用毒品傾向，經臺灣新竹地方法院檢察
    署檢察官聲請，而經本院於92年3 月12日以92年度毒聲字第
    179 號裁定令入戒治處所施以強制戒治，於93年2 月15日強
    制戒治期滿，並經臺灣新竹地方法院檢察署檢察官於93年7
    月8 日以93年度戒毒偵字第28號為不起訴處分確定。其又於
    94年間，因施用毒品案件，經臺灣新竹地方法院檢察署檢察
    官聲請簡易判決處刑，經本院改依適用通常訴訟程序審理，
    而於95年1 月24日以95年度訴字第19號判處有期徒刑8 月，
    於95年3 月2 日確定。又於96年7 月間，因施用毒品案件，
    經臺灣桃園地方法院檢察署檢察官起訴，而經臺灣桃園地方
    法院於96年11月23日以96年度審訴字第810 號判處有期徒刑
    8 月，於96年12月24日確定。其又於96年11月間，因施用毒
    品案件，經臺灣新竹地方法院檢察署檢察官起訴，而經本院
    於96年12月31日以96年度訴字第838 號判處有期徒刑9 月，
    於96年12月31日確定等情，亦有臺灣新竹地方法院檢察署刑
    案資料查註紀錄表、臺灣新竹地方法院檢察署檢察官93年度
    戒毒偵字第28號不起訴處分書、被告提示簡表、全國施用毒
    品案件紀錄表、在監在押紀錄表、本院95年度訴字第19號宣
    示判決筆錄及臺灣高等法院被告前案紀錄表各1 份在卷足憑
    。綜上，本案事證已臻明確，被告於前案強制戒治執行完畢
    後5 年內及前案施用毒品案件後再犯施用第一級毒品海洛因
    之犯行洵堪認定，應予依法論科。
三、按海洛因屬毒品危害防制條例第2 條第2 項第1 款所列之第
    一級毒品。核被告甲○○所為，係犯毒品危害防制條例第10
    條第1 項之施用第一級毒品罪。至其持有第一級毒品海洛因
    後，進而施用，其持有第一級毒品之低度行為，應為施用第
    一級毒品之高度行為所吸收，爰不另論其持有第一級毒品罪
    。又被告前曾於94年間，因違反毒品危害防制條例案件，經
    本院於95年1 月24日以95年度訴字第19號判處有期徒刑8 月
    ，於95年3 月2 日確定，並於96年1 月17日縮刑期滿執行完
    畢等情，有臺灣新竹地方法院檢察署刑案資料查註紀錄表及
    臺灣高等法院被告前案紀錄表各1 份在卷足按，其於5 年以
    內再犯本件有期徒刑以上之罪，為累犯，應依刑法第47條第
    1 項規定加重其刑。爰審酌被告曾因施用毒品而觀察、勒戒
    、強制戒治及判處徒刑確定，猶不知悔悟，卻再犯本案，顯
    然自制力薄弱，本案施用毒品種類、犯罪手段、情節、所生
    危害，及被告所為係戕害自身身心健康，犯後尚能坦承犯行
    ，態度良好等一切情狀，量處如主文所示之刑，以資懲儆。
據上論斷，應依刑事訴訟法第273 條之1 第1 項、第299 條第1
項前段，毒品危害防制條例第10條第1 項，刑法第11條前段、第
47條第1 項，判決如主文。
本案經檢察官張嘉宏到庭執行職務。
中    華    民    國    97    年    10    月    22    日
                  刑事第一庭    法  官  楊惠芬
以上正本證明與原本無異。
如不服本判決應於收受本判決後10日內向本院提出上訴書狀，上
訴書狀應敘述具體理由。上訴書狀未敘述上訴理由者，應於上訴
期間屆滿後20日內補提理由書狀於本院 (均須按他造當事人之人
數附繕本 )「切勿逕送上級法院」。
中    華    民    國    97    年    10    月    22    日
                                書記官  張懿中
附錄本案論罪科刑法條全文：
毒品危害防制條例第10條第1 項：
施用第一級毒品者，處六月以上五年以下有期徒刑。


司法院資訊處製作；財團法人民間司法改革基金會備份。
